【裁判字號】    99,審易,1073
【裁判日期】    991224
【裁判案由】    竊盜
【裁判全文】
臺灣桃園地方法院刑事判決            99年度審易字第1073號
公  訴  人  臺灣桃園地方法院檢察署檢察官
被      告  林佾弘
上列被告因竊盜案件，經檢察官提起公訴（99年度偵字第13863
號），被告於本院準備程序進行中，就被訴事實為有罪之陳述，
經本院告知簡式審判程序意旨，並聽取當事人之意見後，本院裁
定依簡式審判程序審理，判決如下：
    主  文
林佾弘攜帶兇器、毀越安全設備竊盜，累犯，處有期徒刑玖月，
扣案之螺絲起子壹支沒收。
    事  實
一、林佾弘前於民國94年間因竊盜案件，經臺灣新竹地方法院以
    94年度易字第722 號判決，判處有期徒刑8 月確定，入監執
    行後，已於95年10月4 日刑期期滿執行完畢；於95年間次因
    偽造文書案件，經臺灣新竹地方法院以95年度竹簡622 號判
    決，判處有期徒刑3 月確定，上開2 罪，另經臺灣新竹地方
    法院以96年度聲減字第1964號裁定，各減其宣告刑2 分之1
    後，並定其應執行刑為有期徒刑5 月15日確定，已無殘刑須
    再予執行，而於96年7 月16日中華民國九十六年罪犯減刑條
    例生效之日執行完畢（最高法院97年度臺非字第302 號、第
    360 號、98臺上字第1386號判決意旨參照）。詎其仍不知悛
    悔，竟意圖為自己不法之所有，於99年5 月5 日中午12時30
    分許，攜帶其所有客觀上足以對人之生命、身體、安全構成
    威脅而具有危險性，可供兇器使用之螺絲起子1 支，前往桃
    園縣中壢市○○○街123 號胡金宏之住處，先以不詳方式破
    壞上開住宅後方屬安全設備之氣窗之紗窗，再自該氣窗踰越
    進入該住宅之後院，繼而持上開螺絲起子1 支打破屬安全設
    備之廚房窗戶之玻璃，並開啟窗戶，復自該窗戶踰越進入屋
    內（侵入住宅部分未據告訴）後，徒手竊取屋內之NIKON 相
    機包1 個及鑰匙1 支，得手後於尚未離去現場之際，因警方
    接獲報案，遂通知胡金宏返家，且協同進入查看，而於同日
    下午1 時35分許，在胡金宏上開住處之頂樓當場查獲被告，
    並扣得上開螺絲起子1 支。
二、案經桃園縣政府警察局中壢分局報請臺灣桃園地方法院檢察
    署檢察官偵查起訴。
    理  由
一、本案被告林佾弘所犯為死刑、無期徒刑或最輕本刑為3 年以
    上有期徒刑以外之罪，其於本院準備程序中就前揭被訴事實
    為有罪之陳述，經本院告知簡式審判程序之旨，並聽取當事
    人之意見後，本院依刑事訴訟法第273 條之1 第1 項規定，
    裁定進行簡式審判程序，合先敘明。
二、前開犯罪事實，業據被告林佾弘分別於警詢、檢察官訊問及
    本院審理中坦承不諱，並經被害人即證人胡金宏於警詢中陳
    述無訛，且有贓物認領保管單1 紙、現場蒐證照片4 幀等在
    卷可稽，另有螺絲起子1 支扣案可資佐證，足徵被告自白與
    事實相符，事證明確，被告犯行堪以認定。
三、按窗戶為具有防閑效用之設備，為安全設備（最高法院33年
    上字第1504號判例參照）。又查被告行竊時所攜帶之上開螺
    絲起子1 支，客觀上足以對人之生命、身體、安全構成威脅
    而具有危險性，自屬兇器無疑。核被告以不詳方式破壞氣窗
    之紗窗後，自氣窗踰越侵入被害人住宅之後院，再以螺絲起
    子打破廚房窗戶之玻璃，開啟窗戶，自該窗戶踰越侵入屋內
    竊取上開財物之行為，係犯刑法第321 條第1 項第3 款、第
    2 款之攜帶兇器、毀越安全設備竊盜罪。公訴意旨贅載刑法
    第320 條第1 項普通竊盜罪之法條，業經蒞庭實行公訴之檢
    察官予以更正，基於檢察一體之原則，本院應就更正後之論
    罪科刑法條予以審究，自無庸變更起訴法條，附此敘明。又
    被告有如事實欄一所載之犯罪科刑及執行完畢紀錄，此有臺
    灣高等法院被告前案紀錄表在卷可按，其於有期徒刑執行完
    畢後，於5 年以內故意再犯本件最重本刑為有期徒刑以上之
    罪，為累犯，應依刑法第47條第1 項之規定加重其刑。爰審
    酌被告不思努力以正當勞力謀生，且曾因竊盜案件，經判處
    罪刑並執行完畢，仍不知警惕檢束，再度恣意竊取他人財物
    ，危害社會治安非輕，原不宜寬縱，惟念被告其自警詢之初
    即坦承犯行，犯後態度尚佳等一切情狀，量處如主文所示之
    刑，以示懲儆。扣案之螺絲起子1 支，為被告所有，且為供
    其本件竊盜犯罪所用之物，業經被告供明在卷，爰依刑法第
    38條第1 項第2 款宣告沒收。
據上論斷，應依刑事訴訟法第273 條之1 第1 項、第299 條第1
項前段，刑法第321 條第1 項第2 款、第3 款、第47條第1 項、
第38條第1 項第2 款，判決如主文。
本案經檢察官呂如琦到庭執行職務。
中    華    民    國    99    年    12    月    24    日
                        刑事庭    法  官  顏世翠
以上正本證明與原本無異。
如不服本判決，應於判決送達後10日內向本院提出上訴狀（應附
繕本），其未敘述上訴理由者，應於上訴期間屆滿後20日內補提
理由書狀於本院，上訴於臺灣高等法院。
                                  書記官  陳淑瓊
中    華    民    國    99    年    12    月    24    日
附錄本案論罪科刑法條：
中華民國刑法第321 條
（加重竊盜罪）
犯竊盜罪而有左列情形之一者，處六月以上、五年以下有期徒刑
：
一、於夜間侵入住宅或有人居住之建築物、船艦或隱匿其內而犯
    之者。
二、毀越門扇、牆垣或其他安全設備而犯之者。
三、攜帶兇器而犯之者。
四、結夥三人以上而犯之者。
五、乘火災、水災或其他災害之際而犯之者。
六、在車站或埠頭而犯之者。
前項之未遂犯罰之。

司法院資訊處製作；財團法人民間司法改革基金會備份。
